【裁判字號】    97,撤緩,111
【裁判日期】    971127
【裁判案由】    撤銷緩刑
【裁判全文】
臺灣臺南地方法院刑事裁定             97年度撤緩字第111號
聲  請  人  臺灣臺南地方法院檢察署檢察官
受  刑  人  甲○○
上列聲請人因受刑人違反槍砲彈藥刀械管制條例案件，聲請撤銷
緩刑（97年度執聲字第1552號），本院裁定如下：
    主  文
聲請駁回。
    理  由
一、本件聲請意旨略以：受刑人甲○○因違反槍砲彈藥刀械管制
    條例案件，經本院於民國97年7月29日以97年度簡字第1360
    號判決（偵查案號：臺灣臺南地方法院檢察署97年度偵字第
    4702號）判處有期徒刑3月，緩刑3年，於97年9月23日確定
    在案。然受刑人於緩刑前即96年12月24日故意犯詐欺罪，經
    本院於97年6月20日以97年度簡字第1810號判處有期徒刑2月
    （得易科罰金），於97年10月14日確定。核該受刑人所為，
    已合於刑法第75條之1第1項第1款所定得撤銷緩刑宣告之原
    因，爰依刑事訴訟法第476條規定聲請撤銷等語。
二、按受緩刑之宣告，於緩刑前因故意犯他罪，而在緩刑期內受
    得易科罰金之有期徒刑、拘役或罰金之宣告確定，足認原宣
    告之緩刑難收其預期效果，而有執行刑罰之必要者，得撤銷
    其宣告，刑法第75條之1第1項第1款定有明文。衡諸上開規
    定之立法意旨，係以在緩刑期內受得易科罰金之有期徒刑之
    宣告者，列為應撤銷緩刑事由之規定，過於嚴苛，而排除為
    修正前刑法第75條應撤銷緩刑之事由，移列至同法第75條之
    1第1項第1款作為得撤銷緩刑之事由，俾使「法官依被告再
    犯情節，裁量是否撤銷先前緩刑之宣告」，以資彈性適用；
    且上開規定為賦予法院撤銷與否之權限，特規定實質要件為
    「足認原宣告之緩刑難收其預期效果，而有執行刑罰之必要
    」，以供作審認之標準，故於上揭「得」撤銷緩刑之情形，
    法官應依職權本於合目的性之裁量，妥適審酌被告所犯前後
    數罪間，關於法益侵害之性質、再犯之原因、違反法規範之
    情節是否重大、被告主觀犯意所顯現之惡性及其反社會性等
    情，是否已使前案原為促使惡性輕微之被告或偶發犯、初犯
    改過自新而宣告之緩刑，已難收其預期之效果，而確有執行
    刑罰之必要，此與同法第75條第1項所定2款要件有一具備，
    即毋庸再行審酌其他情狀，應逕予撤銷緩刑之情形不同，合
    先敘明。
三、經查：本件受刑人因違反槍砲彈藥刀械管制條例案件，經本
    院於97年7月29日以97年度簡字第1360號判決判處有期徒刑3
    月，併科罰金新臺幣20,000元，徒刑如易科罰金，罰金如易
    服勞役，均以新臺幣1,000元折算1日，緩刑3年，並於同年9
    月23日確定在案（下簡稱前案），嗣受刑人因於緩刑前即96
    年12月間，故意犯幫助詐欺取財罪，於緩刑期內，經本院於
    97年6月20日以97年度簡字第1810號判決判處有期徒刑2月，
    如易科罰金，以新臺幣1,000元折算1日，於97年10月14日確
    定（下簡稱後案）等情，有上開2案之判決書及臺灣高等法
    院被告前案紀錄表1份在卷可憑；則受刑人固於上開緩刑前
    ，因故意犯他罪，而在緩刑期內受得易科罰金之有期徒刑之
    宣告，而合於得撤銷緩刑宣告之要件無誤。惟經本院核閱受
    刑人上述2案之判決資料結果，前案於97年7月29日判決為緩
    刑之諭知時，後案業經起訴，並於同年6月20日判決，是前
    案判決所宣告之緩刑，當已將後案犯罪、處遇之情形列入考
    量；則受刑人後案之犯行，雖經本院為上開判決確定，惟前
    案中宣告緩刑時審酌之情況既未改變，如僅因嗣後後案之判
    決於緩刑期內確定乙節，即由本院審酌是否撤銷原緩刑之諭
    知，無異變相審查原緩刑諭知是否適當，而非審查受刑人前
    案中所受宣告之緩刑，有何難以收預期效果，而有執行刑罰
    必要之情形，實非允洽。況縱自受刑人所犯上開2案之犯罪
    情節及偵、審情形觀之，受刑人於前案中係因違反槍砲彈藥
    刀械管制條例規定，經本院予以緩刑處遇，考其犯罪情節，
    乃足生損害於社會安全秩序，而侵害社會法益；此與其後案
    即緩刑前所犯之幫助詐欺取財罪，係侵害個人財產法益之犯
    行相比，二者之犯罪型態迥異、罪質互殊、侵害法益有別，
    社會危害程度亦不相同，是否得僅以後案判決確定於緩刑期
    內，即逕認前案緩刑之宣告對其顯難收矯治之效，非執行刑
    罰，無法促其真正改過向善，而確有執行刑罰之必要，即非
    無疑。再參以受刑人係於96年2、3月間起至同年12月18日止
    持有子彈，而犯前案；另於96年12月間交付其帳戶之存摺、
    提款卡及密碼與詐騙集團使用，經該詐騙集團於同年12月24
    日詐取被害人財物得逞，而犯後案，是其所犯上開2案件，
    前案與後案之犯罪成立時間極為接近，且受刑人違犯後案時
    ，前案之偵、審程序尚未進行，自亦無從認定受刑人有何漠
    視法紀或主觀上惡性重大之情事，更難僅因後案之偵查、審
    理程序在後，及其判決確定時點在前案之緩刑期間內，即遽
    行推認前案中所宣告之緩刑，有何難以收預期之效，而有執
    行刑罰必要之情形。此外，聲請人亦未再提出受刑人有何非
    將緩刑撤銷予以執行刑罰，否則即難收其預期效果之具體事
    證；經本院審酌卷內事證，亦認尚未達到足認原宣告之緩刑
    難收其預期效果，致有須撤銷緩刑宣告予以執行刑罰之必要
    程度，從而，聲請人前開聲請，尚難准許，應予駁回。
四、依刑事訴訟法第220條，裁定如主文。
中    華    民    國    97    年    11    月    27    日
                        刑事第九庭    法  官   蔡盈貞
以上正本證明與原本無異。
如不服本裁定，應於收受送達後5日內向本院提出抗告狀。（應
附繕本）
                                      書記官   陳玉芬
中    華    民    國    97    年    11    月    27    日


司法院資訊處製作；財團法人民間司法改革基金會備份。
